【裁判字號】    98,消債更,53
【裁判日期】    980622
【裁判案由】    更生事件
【裁判全文】
臺灣板橋地方法院民事裁定            98年度消債更字第53號
聲  請  人  甲○○
代  理  人  吳鴻奎律師
上列當事人因消費者債務清理事件聲請更生，本院裁定如下：
    主  文
債務人林亭自中華民國九十八年六月二十三日下午四時起開始更
生程序。
本件得命司法事務官進行更生程序。
    理  由
一、按法院開始更生程序之裁定，應載明其年、月、日、時，並
    即時發生效力，消費者債務清理條例第45條第1 項定有明文
    。又法院裁定開始更生或清算程序後，得命司法事務官行更
    生或清算程序，同條例第16條第1 項亦定有明文可參。
二、本件聲請意旨略以：聲請人目前債務總金額為新臺幣（下同
    ）2,194,346 元，而因其收入來源為擺攤販售窗簾及接受客
    戶訂做窗簾，且多在各公家機關福利委員會等處兜售，所以
    每月收入並不穩定，平均每月收入僅約22,000元，然因其仍
    須扶養3 名子女，每月生活必要支出即達17,024元（見本院
    卷第8 頁財產及收入狀況說明書），自有不能清償債務之情
    事，消費者債務清理條例施行後，聲請人前已提出債權人清
    冊，以書面向最大債權金融機構中國信託商業銀行股份有限
    公司（下稱中國信託）請求共同協商債務清償方案，嗣中國
    信託提出2 階段之清償方案，以前6 年每月繳納如聲請人所
    提之6,100 元，待6 年之後再另行協商還款金額，而聲請人
    目前負債總額為2,194,346 元，如依中國信託前開方案，6
    年之後聲請人約已共償還439,200 元，而總債務剩下1,755,
    146 元，但因中國信託並未告知屆時可能同意之還款期限，
    因此，如以分150 期計算，聲請人每月即須償還11,701元，
    而該金額係僅以0 利率計算，如再加計利息乘數聲請人每月
    至少應負擔12,000元以上，又即使係以最優惠之還款期限
    180 期計算，聲請人每月仍須負擔9,000 餘元（仍不計算利
    息），以其現在資力，顯然無法負擔，故未敢予以承諾而協
    商不成立（見本院卷第41頁），聲請人既經協商程序不成立
    ，且無擔保或無優先權之債務總額未逾1,200 萬元，復未經
    法院裁定開始清算程序或宣告破產，依法自得聲請更生程序
    ；再裁定開始更生程序後，其願提出6 年72期，每期償還6,
    100 元之清償方案，計清償總額為439,200 元，為目前債務
    總額之20.02%（見本院卷第45頁），懇請裁定開始更生程序
    等語。
三、經查聲請人上開主張，業據提出財團法人金融聯合徵信中心
    債權人清冊（本院卷第10至13頁）、前置協商不成立通知書
    （第18頁）等件足憑，並有中國信託98年2 月23日民事陳報
    狀（見本院卷第69至70頁）附卷可稽，是聲請人業經前置協
    商不成立而向本院聲請更生。雖中國信託提出2 階段之清償
    方案，第1 階段以分72期，利率0%，月付6,000 元之方式（
    見本院卷第69頁）償債，但上開償債方式總計僅能清償43萬
    2000，超過上開43萬2000元部分之債權，債權人並未拋棄債
    權或期限利益，債權人仍可隨時向聲請人請求，則聲請人目
    前之經濟狀況核屬有不能清償債務之情事。此外，復查無聲
    請人有消費者債務清理條例第6 條第3 項、第8 條或第46條
    各款所定駁回更生聲請之事由存在，則聲請人聲請更生，應
    屬有據，爰裁定如主文。
中    華    民    國    98    年    6     月    22    日
              民事第三庭         法  官  何君豪
上為正本係照原本作成
本件不得抗告
本裁定已於98年6月23日下午4時公告。
中    華    民    國    98    年    6     月    22    日
                                 書記官  黃琴茜


司法院資訊處製作；財團法人民間司法改革基金會備份。
